臺灣嘉義地方法院刑事判決　　　　　　　　　　　　九十三年度簡上字第二七號
　　上　訴　人　臺灣嘉義地方法院檢察署檢察官
　　被　　　告　丙○○
右上訴人因被告竊盜案件，不服本院嘉義簡易庭九十三年度嘉簡字第一○一二號，中
華民國九十三年十月二十八日第一審判決（聲請簡易判決處刑案號：臺灣嘉義地方法
院檢察署九十三年度偵緝字第四一九號），提起上訴及函
字第六八九五號），本院管轄之第二審合議庭改依通常程序審理後，為第一審判決如
左：
    主  文
原判決撤銷。
陳學連續攜帶凶器竊盜，累犯，處有期徒刑柒月。
    事  實
一、丙○○前因違反肅清煙毒條例案件，經本院於民國（下同）八十五年八月六日，
    以八十五年度訴字第四五二號判處應執行有期徒刑三年二月，嗣由臺灣高等法院
    臺南分院於八十五年十月十一日，以八十五年度上訴字第一二六一號駁回上訴確
    定；又因違反肅清煙毒條例案件，經臺灣雲林地方法院於八十六年十月三十日，
    以八十六年度訴字第二一三號判處有期徒刑三年四月確定，兩案接續執行，至八
    十九年一月七日縮刑假釋付保護管束，而於九十二年四月五日假釋期滿滿未經撤
    銷，以已執行完畢論；詎不知悔改，竟基於意圖為自己不法所有之概括犯意，先
    後於如附表所示之犯罪時、地，以如附表所示之手法，連續竊盜如附表所示財物
    （下稱編號一至三犯行）；嗣經警以如附表所示情形查獲，而知上情。
二、案經嘉義縣警察局朴子分局報由臺灣嘉義地方法院檢察署檢察官偵查聲請簡易判
    決處刑及該上分局報請前揭檢察署檢察官移送併辦。
    理  由
一、程序事項：按對於簡易判決之上訴，準用刑訴法第三編第一章及第二章之規定。
    管轄第二審之地方法院合議庭受理簡易判決上訴案件，應依通常程序審理。其認
    案件有刑訴法第四五二條之情形者，應撤銷原判決，逕依通常程序為第一審判決
    ；又按檢察官聲請以簡易判決處刑之案件，經法院認為有第四百五十一條之一第
    四項但書之情形（被告所犯之罪不合第四百四十九條所定得以簡易判決處刑之案
    件；法院認定之犯罪事實顯然與檢察官據以求處罪刑之事實不符，或於審判中發
    現其他裁判上一罪之犯罪事實，足認檢察官之求刑顯不適當者；法院於審理後，
    認應為無罪、免訴、不受理或管轄錯誤判決之諭知者；檢察官之請求顯有不當或
    顯失公平者）者，應適用通常程序審判之。法院辦理刑事訴訟簡易程序案件應行
    注意事項第十四點、刑事訴訟法第四百五十二條規定參照。本院依據此等規定，
    認為被告丙○○所犯之連續竊盜罪行（詳後）不合得以簡易判決處刑之案件，亦
    顯然與檢察官據以求處罪刑之事實不符，應由本院合議庭依通常程序審理後，逕
    為第一審判決。
二、訊據被告丙○○對於右揭犯罪事實坦承不諱（見本院九十三年十二月二十二日審
    判筆錄），核與如附表所示之被害人甲○○、嘉義縣六腳鄉鄉公所職員乙○○、
    證人陳壬信、編號三部份之目擊證人甲○○於警偵訊時指述之情節相符，並有查
    獲照片七張、扣押書及贓物認領保管單等件附卷足佐，故認本件事證明確，被告
    犯行堪以認定。
三、(1)按攜帶兇器竊盜，祇須行竊時攜帶具有危險性之兇器為已足，並不以攜帶之初
    有行兇之意圖為必要，最高法院六十二年台上字第二四八九號判例可參，又被告
    為編號三竊盜時所攜帶之扳手一支及鐵鎚一把，係金屬材質，質地堅硬，如以之
    攻擊人體，客觀上對生命、身體、健康足生相當之危害，性質上應為兇器；核被
    告丙○○編號一、二部分所為，均係犯刑法第三百二十條第一項之普通竊盜罪；
    編號三部分所為，係犯刑法第三百二十一條第一項第三款攜帶凶器竊盜罪。被告
    先後多次竊盜犯行，時間緊密，所犯基本構成要件相同，顯係基於概括犯意而為
    之，應依刑法第五十六條連續犯之規定，以連續加重竊盜罪論處，並加重其刑。
    按檢察官就犯罪事實一部起訴者，其效力及於全部，刑事訴訟法第二百六十七條
    定有明文，本件檢察官雖僅就編號一及二部分犯行聲請簡易判決處刑，然其上訴
    請求併辦編號三部分犯行，與前開經判決有罪之編號一、二部分，具有連續犯關
    係，屬於裁判上一罪，依前開法條規定，本院自得併予審理裁判。又被告前因違
    反肅清煙毒條例案件，經本院以八十五年度訴字第四五二號判處應執行有期徒刑
    三年二月，嗣由臺灣高等法院臺南分院以八十五年度上訴字第一二六一號駁回上
    訴確定，又因違反肅清煙毒條例案件，經臺灣雲林地方法院以八十六年度訴字第
    二一三號判處有期徒刑三年四月確定，兩案接續執行，至八十九年一月七日縮刑
    假釋付保護管束，而於九十二年四月五日假釋期滿滿未經撤銷，以已執行完畢論
    等情，有臺灣嘉義地方法院檢察署刑案資料查註紀錄表、臺灣高等法院被告全國
    前案紀錄表各一份附卷可按，其於有期徒刑執行完畢五年以內再犯本件有期徒刑
    以上之罪，為累犯，應依刑法第四十七條之規定遞加重其刑。(2)原審諭知被告連
    續竊盜，處有期徒刑六月罪刑之判決，固屬卓見，惟未能於判決前及時審酌編號
    三部分之犯行，其適用法律及量處刑罰尚有未洽，上訴人提起上訴請求撤銷原判
    決，為有理由，自應由本院撤銷原判決，另為適當之判決。爰審酌被告年輕力壯
    ，四肢健全、正值壯年，有完全之謀生能力，竟不思進取，及其生活狀況、品行
    、智識程度，與其目的、竊盜之手段、所竊得財物之價值、犯罪後坦承之態度等
    一切情狀，量處如主文所示之刑，以示懲儆。至於被告持以竊盜編號三物品之鐵
    製扳手一支及鐵鎚一把已由被告丟棄無蹤，業據其於審理中供承在卷，為免執行
    之累，爰不宣告沒收。
據上論斷，應依刑事訴訟法第四百五十五條之一第一項、第三項、第四百五十二條、
第四百五十一條之一第四項但書第一款、第二款、第三百六十九條第一項前段、第三
百六十四條、第二百九十九條第一項前段，刑法第五十六條、第三百二十一條第一項
第三款、第四十七條，罰金罰鍰提高標準條例第一條前段，判決如主文。
本案經檢察官柯文綾到庭執行職務
中       華       民       國      九十三     年   十二   月    二十二  日
                                      臺灣嘉義地方法院刑事第二庭
                                          審判長法  官  夏 金 郎
                                                法  官  陳 俞 婷
                                                法  官  盧 鳳 田
右正本證明與原本無異。
如不服本判決，應於判決送達後十日內向本院提出上訴狀( 應附繕本 )。告訴人或被
害人如對於本判決不服者，應具備理由請求檢察官上訴，其上訴期間之計算係以檢察
官收受判決正本之日期為準。
中       華       民       國      九十三     年   十二   月    二十二  日
                                                書記官  林 秀 惠
附錄論罪科刑法條：
刑法第三百二十條第一項：
意圖為自己或第三人不法之所有，而竊取他人之動產者，為竊盜罪，處五年以下有期
徒刑、拘役或五百元以下罰金。
刑法第三百二十一條第一項第三款：
犯竊盜罪而有左列情形之一者，處六月以上、五年以下有期徒刑：
三  攜帶兇器而犯之者。
附表：
┌──┬────────┬─────────┬──────────────┐
│編號│犯罪時地        │犯罪手法、被害人  │查獲情形                    │
├──┼────────┼─────────┼──────────────┤
│1   │93.05.01.02:00餘│丙○○徒手竊得嘉義│丙○○於同日03:30許，在嘉義 │
│    │許，嘉義縣六腳鄉│縣六腳鄉鄉公所所有│縣六腳鄉正義村占富厝鴻興五金│
│    │正義村占富厝路旁│之白金鐵製鐵桶一個│回收場前，將編號一、二所竊物│
│    │                │（價值九千元）。  │品，以四千元代價賣予知情之陳│
│    │                │                  │壬信（經檢察官以情節輕微，為│
│    │                │                  │不起訴處分確定），嗣同日05: │
│    │                │                  │00許，警方在嘉義縣六腳鄉臺十│
│    │                │                  │九線七八點五公里處，發覺陳壬│
│    │                │                  │信駕車載運前揭物品盤詰查獲。│
├──┼────────┼─────────┼──────────────┤
│2  │93.05.01.02:00餘│丙○○徒手竊得不詳│同右                        │
│    │許，嘉義縣六腳鄉│人士所有之金桶二個│                            │
│    │正義村占富厝路旁│及手推車一台。    │                            │
├──┼────────┼─────────┼──────────────┤
│3   │93.05.22.05:30許│丙○○攜帶其所有、│丙○○得手後，騎機車離去，經│
│    │嘉義縣朴子市德佳│客觀上可為凶器使用│目擊居民陳仲煌追趕未果，將陳│
│    │里吳竹子段四七地│之鐵製扳手一支（長│學良所騎機車車號告知警方，循│
│    │號土地          │約三十公分）及鐵鎚│線查獲。                    │
│    │                │一把，竊得甲○○所│                            │
│    │                │有之止水閥一座（價│                            │
│    │                │值一千元）。      │                            │
└──┴────────┴─────────┴──────────────┘
